【裁判字號】    97,易,584
【裁判日期】    970326
【裁判案由】    毒品危害防制條例
【裁判全文】
臺灣板橋地方法院刑事判決               97年度易字第584號
公  訴  人  臺灣板橋地方法院檢察署檢察官
被      告  甲○○
                    （另案於臺灣臺北監獄臺北分監執行中）
上列被告因違反毒品危害防制條例案件，經檢察官提起公訴（97
年度毒偵字第36號），本院合議庭以裁定進行簡式審判程序，判
決如下：
    主  文
甲○○施用第二級毒品，累犯，處有期徒刑柒月。扣案甲基安非
他命壹包（驗餘淨重零點零零伍玖公克）沒收銷燬之。
    事  實
一、甲○○前因施用毒品案件，經本院以88年度毒聲字第7304號
    裁定將其送往勒戒處所觀察、勒戒後，認無繼續施用毒品之
    傾向，而於民國89年1 月31日執行完畢出所，由臺灣板橋地
    方法院檢察署檢察官以89年度毒偵緝字第105 號為不起處分
    確定；復因施用第二級毒品案件，經本院以93年度簡字第39
    74號判處有期徒刑4 月，如易科罰金以銀元300 元折算1 日
    確定，經入監執行，並與其另因偽造文書案件經本院以90年
    度訴字第1206號判決確定之有期徒刑1 年2 月接續執行，而
    於95年5 月28日縮刑期滿執行完畢；又因施用第二級毒品案
    件，經本院以96年度易字第450 號判處有期徒刑4 月，如易
    科罰金以新臺幣1,000 元折算1 日確定，再經本院裁定將上
    開宣告刑減為有期徒刑2 月，如易科罰金以新臺幣1,000 元
    折算1 日確定，經入監執行，而於96年9 月30日執行完畢；
    再因施用第二級毒品案件，經本院以96年度簡字第5635號判
    處有期徒刑6 月，如易科罰金以新臺幣2,000 元折算1 日確
    定（現在監執行中）。詎甲○○仍不知悔改，明知甲基安非
    他命為毒品危害防制條例第2 條第2 項第2 款所規定之第二
    級毒品，竟基於施用第二級毒品甲基安非他命之犯意，於96
    年12月9 日下午6 時許，在臺北縣永和市仁愛公園地下室停
    車場內，以將甲基安非他命置於鋁箔紙內加熱燒烤吸食其煙
    霧之方式，施用第二級毒品甲基安非他命1 次；嗣於96年12
    月11日下午6 時許，在臺北縣永和市○○路276 號前為警查
    獲，並扣得甲○○所有之甲基安非他命1 包（驗餘淨重0.00
    59公克）。
二、案經臺北縣政府警察局新店分局報請臺灣板橋地方法院檢察
    署檢察官偵查起訴。
    理  由
一、上揭事實，業據被告甲○○於本院審理時坦白承認；且被告
    於為警查獲後所採集之尿液，經送請臺灣檢驗科技股份有限
    公司以酵素免疫分析法初步檢驗、氣相層析質譜儀法確認檢
    驗之檢驗結果，確呈甲基安非他命陽性反應，有該檢驗機構
    出具之濫用藥物尿液檢驗報告1 紙附卷可稽；而被告為警查
    獲時所扣得之白色透明結晶1 包（驗餘淨重0.0059公克），
    經交通部民用航空局航空醫務中心以氣相層析質譜儀法鑑定
    之結果，確含第二級毒品甲基安非他命成分，亦有該中心96
    年12月21日航藥鑑字第0962288 號毒品鑑定書1 紙在卷可按
    ，足認被告上開自白，核與事實相符。又被告前因施用毒品
    案件，經本院以88年度毒聲字第7304號裁定將其送往勒戒處
    所觀察、勒戒後，認無繼續施用毒品之傾向，而於89年1 月
    31日執行完畢出所，由臺灣板橋地方法院檢察署檢察官以89
    年度毒偵緝字第105 號為不起處分確定，復因施用第二級毒
    品案件，經本院以93年度簡字第3974號判處有期徒刑4 月，
    如易科罰金以銀元300 元折算1 日確定，又因施用第二級毒
    品案件，經本院以96年度易字第450 號判處有期徒刑4 月，
    如易科罰金以新臺幣1,000 元折算1 日確定（嗣經裁定減刑
    ；以上有期徒刑均已執行完畢），再因施用第二級毒品案件
    ，經本院以96年度簡字第5635號判處有期徒刑6 月，如易科
    罰金以新臺幣2,000 元折算1 日確定（現在監執行中），此
    亦有臺灣高等法院被告前案紀錄表1 份在卷可憑；本件事證
    明確，被告施用毒品犯行，堪以認定。
二、按甲基安非他命為毒品危害防制條例第2 條第2 項第2 款所
    規定之第二級毒品。核被告所為，係犯毒品危害防制條例第
    10條第2 項之施用第二級毒品罪；其施用前後持有第二級毒
    品甲基安非他命之低度行為，應為其施用之高度行為所吸收
    ，不另論罪。又被告有如事實欄第1 項所載之犯罪科刑及執
    行紀錄，有臺灣高等法院被告前案紀錄表在卷可參，其於受
    有期徒刑之執行完畢後，5 年內故意再犯本件有期徒刑以上
    之罪，為累犯，應依刑法第47條第1 項規定加重其刑。爰審
    酌被告前已因施用毒品案件而受不起訴處分之寬典，並多次
    經法院論罪科行執行完畢，猶不知警惕而再犯本件之罪，顯
    見其自制力薄弱，惟其施用毒品僅屬自殘行為，對於他人之
    法益尚無直接之侵害，及其犯後坦承犯行，態度尚稱良好等
    一切情狀，量處如主文所示之刑，以資懲儆。扣案甲基安非
    他命1 包（驗餘淨重0.0059公克），係被告本件施用毒品犯
    行所查獲之第二級毒品，應依毒品危害防制條例第18條第1
    項前段規定沒收銷燬之。
據上論斷，應依刑事訴訟法第284 條之1 、第273 條之1 第1 項
、第299 條第1 項前段，毒品危害防制條例第10條第2 項、第18
條第1 項前段，刑法第11條前段、第47條第1 項，判決如主文。
本案經檢察官劉仕國到庭執行職務
中    華    民    國    97    年    3     月    26    日
                  刑事第一庭  法  官  劉景宜
以上正本證明與原本無異
如不服本判決應於送達後10日內向本院提出上訴狀
                              書記官  謝秀青
中    華    民    國    97    年    4     月    8     日
附錄本案論罪科刑法條全文：
毒品危害防制條例第10條第2項
施用第二級毒品者，處 3 年以下有期徒刑。


司法院資訊處製作；財團法人民間司法改革基金會備份。
